臺灣臺南地方法院新市簡易庭民事判決
                                    110年度新簡字第523號
原      告  黃舒毓  
被      告  嘉聯營造有限公司

法定代理人  郭金珠  


訴訟代理人  金江南  
上列當事人間請求給付投資利益事件，經本院於中華民國110年1
1月18日言詞辯論終結，本院判決如下：
    主  文
原告之訴駁回。
訴訟費用新臺幣2,320元由原告負擔。
    事實及理由
一、原告起訴主張：
　㈠民國99年底因原告之友人石○○位於台南市○里區○○街000號住
    家需要修繕，原告邀同被告共同施作工程，並約定所得利潤
    一人一半。　　
　㈡上開工程於同年12月開始施作，原告交付被告帳戶予石○○，
    請其依約定於99年12月30日匯款新臺幣(下同)50萬元、及於
    100年1月31日、100年6月14日分別匯款50萬元及100萬元至
    該帳戶。工程完工後，原告至被告公司當時負責人林○○住家
    結算如何分配，林○○持結算明細表，計算應分配予原告之利
    潤為212,600元，惟事後遲未付款，原告催促付款，均藉故
    拖延，為此提起本件訴訟等語。　
　㈢原告與證人是鄰居，之前就與證人共同承包公共工程，這件
    是朋友的修繕工程，伊跟朋友說找證人來做，這個是私人工
    程不是公共工程，當時伊跟業主說工程款是兩百萬，證人林
    ○○也在場，當時是口頭講的，沒有簽約。200萬元業主分3期
    支付，當時不知道工程是會賺錢還是虧損，所以後來還有
    結算。證人林○○當時還說如果有賺錢的話要多2萬元給伊，
    當時有問要不要簽約，證人說不用大家說說就好。 
　㈣聲明：被告應給付原告212,600元，及自起訴狀繕本送達翌日
    起至清償日止，按週年利率百分之5計算之利息。
二、被告答辯略以：
  ㈠被告是105年向證人林○○買受公司股權，也變更公司負責人，
    原告起訴的事情是99年的事情，被告公司也不清楚，被告公
    司沒有跟原告共同投資承作工程，沒有給付投資利益的義務
    。向前手受讓公司股權時，前任負責人沒有告知這件事情，
    前任負責人就是證人林○○。
  ㈡被告是105年跟證人林○○購買公司，正常從事事業，證人
    林○○也說是他個人承攬的工程，跟被告公司沒有關係。時
    間隔這麼久突然對我們公司訴訟，原告跟證人林○○是怎麼
    往來，跟我們沒有關係，我們也不清楚等語。
三、本件原告主張與被告間有工程合作契約，依約被告應分配工
    程盈餘212,600元予原告乙節，業據被告否認在卷，並答辯
    如上。是本件爭執事項厥為：兩造間有無工程合作契約關
    係？如有，原告請求被告給付應受分配盈餘212,600元是否
    有理由？經查：
  ㈠按當事人主張有利於己之事實者，就其事實有舉證之責任。
    但法律別有規定，或依其情形顯失公平者，不在此限，此為
　　民事訴訟法第277條所明定。本件原告主張兩造間有工程合
    作契約關係乙節，業據被告否認在卷，依舉證責任分配原則
    ，應由原告負舉證之責。
  ㈡本件原告主張兩造間有工程合作契約，係提出結算明細表乙
    紙為憑，並聲請訊問證人。但經審閱該紙結算明細表，係手
    寫紀錄，亦無被告公司之名稱或相關印文，外觀上難認與被
    告公司有關連。再據證人林○○到庭證稱：(問：公司是何時
    股權轉讓？)105年，受讓人就是被告現任的法定代理人。(
    問：原告稱之前有與被告公司共同投資，而未將利益分配予
    原告，是否有此事？)那件工程是建築物外觀拉皮，業主是
    原告介紹，但是工程是我個人名義施作的，不是以公司的名
    義施作，而且當時原告也沒有說工程他要抽成，雙方面也沒
    有簽任何的合作契約。(問：你跟業主之間有無簽立承攬或
    施作的契約？)時間這麼久了，我也不記得了。(問：工程已
    經做了這麼久了，在這段期間原告沒有跟你要求分配利潤嗎
    ？)都沒有，現在才突然對被告公司起訴。之前也沒有來找
    我，我也不知道為什麼他突然要告這件。(問：你個人或公
    司針對上開拉皮工程有無與原告簽立任何的契約書？)都沒
    有等語。對照原告陳稱：之前我就跟證人共同承包公共工程
    ，這件是我朋友的修繕工程，我跟證人是鄰居，我就跟朋友
    說我找證人來做，這個是私人工程不是公共工程，當時我跟
    業主說工程是兩百萬，證人林○○也在場，當時是口頭講的。
    及這個工程是私人工程，證人林○○說以後再算等內容。可知
    ，於證人林○○擔任被告公司負責人期間，兩造針對公共工程
    確有合作關係，但系爭建物外觀拉皮工程，因業主為原告友
    人，屬於私人工程，故由原告找證人(個人)一起合作，該工
    程合作契約關係存在於原告與證人之間，尚與被告公司無涉
    。　
　㈢承上調查，本件建物外觀拉皮工程合作契約存在於原告與證
    人之間，而與被告公司無關。從而，原告依據工程契約關係
    ，請求被告給付投資利潤212,600元及自起訴狀繕本送達翌
    日起至清償日止之遲延利息，均為無理由，不予准許。
四、本件事證已臻明確，關於上開合作工程有無盈餘或應分配予
    原告盈餘若干，均與被告公司無涉，故關於此部分所為之陳
    述、答辯或舉證，均無調查必要，併此敘明。
五、結論：本件原告之訴為無理由，依民事訴訟法第436條第2項
    、第78條、第87條第1項，判決如主文。　　
中　　華　　民　　國　　110 　年　　11　　月　　24　　日
　　　　　　　　  臺灣臺南地方法院新市簡易庭
                                  法  官  許蕙蘭
以上正本係照原本作成。
如對本判決上訴，應於判決送達後20日內向本院提出上訴狀（須
附繕本），若委任律師提起上訴者，應一併繳納上訴審裁判費，
否則本院得不命補正逕行駁回上訴。
中　　華　　民　　國　　110 　年　　11　　月　　24　　日
                              　　書記官  徐毓羚